【裁判字號】    92,易,676
【裁判日期】    920527
【裁判案由】    贓物
【裁判全文】
臺灣高雄地方法院刑事判決                          九十二年度易字第六七六號
    公  訴  人  臺灣高雄地方法院檢察署檢察官
    被      告  丙○○
    被      告  乙○○
右列被告因贓物案件，經檢察官提起公訴（九十二年度偵字第二九八六號），本院判
決如左：
    主  文
丙○○收受贓物，處拘投伍拾玖日，如易科罰金，以參佰元折算壹日。
乙○○收受贓物，累犯，處有期徒刑肆月，如易科罰金，以參佰元折算壹日。
    事  實
一、乙○○前曾於民國八十二年七月間，分別因肅清煙毒條例、搶奪案件，經法院各
    判處有期徒刑三年六月、二年十月，嗣合併定其應執行刑為有期徒刑五年十月，
    於八十四年八月二日假釋出獄，其假釋期間至八十八年三月二十七日期滿未經撤
    銷，故其假釋期間以已執行論，仍不知悔改。乙○○於九十一年十二月底某日，
    明知某不詳姓名者所交付未懸掛車牌、引擎號碼為ＥＴ二九二三二二號之輕機車
    （該車為甲○○○於九十一年十二月二十八日九時許，在高雄縣旗山鎮○○路二
    六八號騎樓處失竊）係贓物，仍將之留供己用。嗣乙○○因前所犯竊盜案件判決
    確定，已於九十一年十二月三十一日發佈通緝，乃於九十二年一月五日將該機車
    騎至高雄縣美濃鎮○○街十九號丙○○住處交予丙○○保管，並請丙○○轉交給
    高雄縣旗山鎮綽號「白目仔」之人，丙○○明知乙○○所交付之機車係來路不明
    之贓物，竟予以收受留供己用。嗣於丙○○騎用上開機車於九十二年一月二十八
    日十二時三十分許，在高雄縣美濃鎮○○街四十號處經警查獲。
二、案經高雄縣政府警察局旗山分局報請臺灣高雄地方法院檢察署檢察官偵查起訴。
    理  由
一、右揭事實，業據被告丙○○坦承不諱，另被告乙○○則矢口否認曾持有該部引擎
    號碼ＥＴ二九二三二二號之輕機車，辯稱：伊並未持有、交付該部機車予丙○○
    云云。惟查：
(一)、被告丙○○於九十二年一月二十八日十二時三十分許騎用未懸掛車牌、引擎號碼
    為ＥＴ二九二三二二號輕機車，在高雄縣美濃鎮○○街四十號經警查獲，而上開
    其所騎用之機車，係被害人甲○○○於九十一年十二月底，在高雄縣旗山鎮○○
    路二六八號騎樓處失竊之事實，業據被告丙○○供陳屬實，且核與被害人甲○○○證述之情節相符，並有車輛失竊查詢認可資料及贓物認領保管收據各一份在卷
    可稽，故被告丙○○確有騎用該部贓車之事實堪予認定。
(二)、至於被告丙○○騎用該部贓車之來源如何，業據其迭次於訊問時供陳：於九十二
    年一月五日乙○○將贓車騎到伊住處，並表示要去接受有期徒刑之執行，請旗山
    綽號「白目仔」的朋友騎回去等語甚詳，且核與證人即被告丙○○之配偶丁○○
    於本院審理中結證所述：伊當時在美濃鎮○○街十九號住處，有看見乙○○交付
    一部未懸掛車牌之機車，並交待陳如打電話給旗山綽號「白目仔」的人來騎回去
    之語相符，足證被告丙○○之自白洵屬有據，至堪採信。被告乙○○固以前詞置
    辯，惟被告乙○○確係於九十二年一月五日因竊盜案件經發布通緝，於一月九日
    經警查獲，而其於通緝期間曾騎機車至被告丙○○住處門口之事實，業據被告乙○○坦言不諱，並有臺灣高雄地方法院刑案資料查註紀錄表在卷足按，且參以被
    告丙○○、證人鍾新財與乙○○間具鄰閭關係，平日並無仇恨，被告丙○○及證
    人鍾新財衡情並無設詞攀誣之理；再者被告犯罪即將接受執行，依理其亦無將此
    影響名譽之事對外透露之舉，乃被告丙○○及證人鍾新財卻均能獲悉其將入獄服
    刑，及親見見聞其騎贓車前往，彰顯被告乙○○曾持有該部引擎號碼為ＥＴ二九
    二三二二號輕機車之事實，信而有徵，要難容其空言否認。被告乙○○既曾持有
    該部贓物，且無法提供合法來源之證明，及其取得該車亦無法律上之正當權源，
    本院循此間接事實，自可得合理確信其至少應有於九十一年十二月底某日，授受
    他人交付該部ＥＴ二九二三二二號贓車之事實。故本案事證已臻明確，被告犯行
    均堪予認定。
二、核被告丙○○及乙○○所為，均係犯刑法第三百四十九條第一項之收受贓物罪。
    被告乙○○前曾於八十二年七月間，分別因肅清煙毒條例、搶奪案件，經法院判
    處有期徒刑三年六月、二年十月，嗣合併定其應執行刑為有期徒刑五年十月，於
    八十四年八月二日假釋出獄，其假釋期間至八十八年三月二十七日期滿未經撤銷
    ，故其假釋期間以已執行論，此有前開刑案資料查註紀錄表足考，其於有期徒刑
    之執行完畢後，五年內再犯本件最重本刑為有期徒刑以上之刑之罪，為累犯，應
    依刑法第四十七條之規定，加重其刑。爰審酌被告丙○○於犯罪後坦承不諱，且
    供出其取得贓車來源，尚具有反省檢討之意，及其收受之贓車年份已久，價值非
    鉅，犯罪所得之利益尚微；被告乙○○品行不佳，且多次涉犯財產性犯罪，仍未
    滌除其惡性，此觀諸前開刑案資料查註紀錄表至明；及於犯罪後空言卸責，未見
    悔意等一切情狀，各量處如主文所示之刑，並均諭知易科罰金之折算標準，藉資
    懲儆。
據上論斷，應依刑事訴訟法第二百九十九條第一項前段、刑法第三百四十九條第一項
、第四十一條第一項、第四十七條、罰金罰鍰提高標準條例第一條前段、第二條，判
決如主文。
中      華      民      國     九十二     年     五     月    二十七    日
                                臺灣高雄地方法院刑事第四庭
                                      法  官    李代昌
右正本證明與原本無異。
如不服本判決，應於判決送達後十日內，向本院提出上訴狀。
                                      書記官    吳月華
中      華      民      國     九十二     年     五     月    二十七    日
附錄本判決論罪科刑適用法條
中華民國刑法第三百四十九條
收受贓物者，處三年以下有期徒刑、拘役或五百元以下罰金。
搬運、寄藏、故買贓物或為牙保者，處五年以下有期徒刑、拘役或科或併
科一千元以下罰金。
因贓物變得之財物，以贓物論。


司法院資訊處製作；財團法人民間司法改革基金會備份。
